【裁判字號】    92,易緝,7
【裁判日期】    920328
【裁判案由】    贓物等
【裁判全文】
臺灣桃園地方法院刑事判決                            九十二年度易緝字第七號
    公  訴  人  臺灣桃園地方法院檢察署檢察官被  害  人  丁○○
    被      告  甲○○
右列被告因竊盜等案件，經檢察官提起公訴（九十一年度偵字第三八八０號），本院
判決如左：
    主  文
甲○○無罪。
    理  由
一、公訴意旨略以：甲○○意圖為自己不法之所有，於民國九十一年二月十五日淩晨
    某時許，在桃園縣平鎮市○○○路某處前，竊取戊○○所有原車牌號碼GG--二六
    七六號自用小客車一部 (其上懸掛乙○○所有KZ--九五一九號車牌及改裝之JVC
    牌汽車音響一台，型號kd--s五七五號；而該車係同年二月十一日十時許，在桃
    園縣平鎮市○○○路二一一巷口失竊；該車牌係於同年二月十三日在桃園縣中壢
    市月眉里月眉一０七號前失竊），嗣於九十一年二月十六日淩晨一時許，甲○○
    駕駛前揭竊得之自用小客車搭載陳旺君，行經桃園縣八德市○○路省立桃園醫院
    旁，為警查獲。旋在甲○○位於桃園縣平鎮市○○路二三五號住處，查獲其明知
    為贓物，仍向陳旺君收受之汽車卡式座音響 (CR９６０CAＺ000000000
    00號)及汽車音響CD盒 (編號CARＺ0000000000號）各一台，而查悉
    上情。案經桃園縣警察局八德分局移報臺灣桃園地方法院檢察官偵查起訴，因認
    其涉有刑法第三百二十條第一項、第三百四十九條第一項之罪名。
二、按犯罪事實應依證據認定之，無證據不得推定犯罪事實，刑事訴訟法第一百五十
    四條定有明文。又被告之自白不得作為有罪判決之唯一依據，仍應調查其他必要
    之證據，以察其是否與事實相符，同法第一百五十六條第二項亦有明文。經查：
    公訴人認被告有右揭犯行，係以右揭自用小客車係失竊物品，有失主警訊筆錄及
    贓物領據可稽云云。訊據被告甲○○堅決否認右揭竊盜犯行，辯稱：車子不是我
    偷的，那天是他（陳旺君）要我開車，因為車子是他開到我那裡來找我的，那是
    他跟一位姓梁的朋友一起來到我那邊找我，在地檢署的時候，陳旺君跟我說我承
    擔下來，就是說他恐嚇我如果我供出他來，我在外面會被他打一頓，他說看看法
    官會相信誰，我才承認是我偷的等語。經查：
(一)上開自用小客車係戊○○所有出租予丙○○，而於九十一年二月十一日上午十時
    許，在桃園縣平鎮市○○○路二一一巷口失竊乙節，業據被害人戊○○、丙○○
    於警訊中供明，並有查詢車輛認可資料乙紙在卷可稽，其為失竊之贓物甚明。然
    被告於警訊時即否認竊車，並直指該車是陳旺君竊取的等語，嗣於偵查中始承認
    竊車，惟所供竊車時間為九十一年二月十五日淩晨，與上開報失竊時間，相隔達
    四天之久，已有不符。該車係九十一年二月十六日淩晨即被查獲，若係被告所竊
    取，時間相近，應不致有記錯情事。被告嗣於本院審理中忽而自白偷車，忽而否
    認，前後並不一致，難認其已自白竊取本件車輛。又證人陳旺君於警訊僅供稱：
    車子是由甲○○開車，由甲○○家附近開來等語；於偵查中 (審判中未到庭，通
    緝中)經訊及：「甲○○開該車來載你？」答稱：「不是，是他朋友開車到金陵
    路加油站來載我，載到平鎮市○○路二三五號甲○○住處看音響，到了之後甲○
    ○就上車，之後我在車上睡著了」等語 (參偵卷第五十一頁反面)，核與被告所
    辯「車子是他開到我這裡來找我的，那是他跟一位姓梁的朋友一起來到我那邊找
    我」等語相符。顯見該車原非在被告持有中，係陳旺君及梁姓友人到被告住處接
    被告後，始改由被告駕駛該車。參以陳旺君有多次竊盜前科，被告則無竊盜前科
    之情，該車是否為被告所竊取，自有相當可疑之處，自不能僅以該車係失竊之車
    輛，及查獲時係由被告開車乙節，遽指該車係被告所竊取。
(二)被告固自承有自陳旺君處收受上開汽車卡座式音響及CD盒各一個，並有桃園縣警
    察局八德分局扣押物品目錄丟及代保管條各乙紙在卷可佐。然查：證人陳旺君於
    警訊中否認有交付上開音響及CD盒，被告亦否認知悉上開音響及CD盒係贓物，而
    依上開代保管條所載，上開物品因被害人尚未出面領回，故先代為保管。則上開
    音響及CD盒來源如何，是否為他人犯罪所得之財物尚屬不明，被告雖持有上開物
    品，亦不能遽認為成立收受贓物罪名。
    綜上，公訴人之指訴及所提證據，尚不能令本院確信被告有上開竊盜及收受贓物
    之行為，此外，復查無其他事證足認被告有公訴人所指犯行，不能證明其犯罪，
    自應為被告無罪之諭知。
三、據上論斷，應依刑事訴訟法第三百零一條第一項，判決如主文。
本件經檢察官許曉薇到庭執行職務。
中      華      民      國      九十二      年    三    月    二十八  日
        臺灣桃園地方法院刑事第四庭
                                    法  官
右正本證明與原本無異。
如不服本判決，應於送達後十日內，向本院提出上訴狀。
                                    書記官    □  □  □
中      華      民      國      八十□      年    □□    月    □□    日


司法院資訊處製作；財團法人民間司法改革基金會備份。
